臺灣苗栗地方法院刑事判決　　　　　　　　96年度訴字第54號
公　訴　人　臺灣苗栗地方法院檢察署檢察官
被　　　告　甲○○
　　　　　　　　　　現因另案於臺灣臺中監獄執行中
指定辯護人　劉正穆律師
上列被告因違反槍砲彈藥刀械管制條例案件，經檢察官提起公訴
（95年度偵字第4671號），本院判決如下：
    主    文
甲○○未經許可，持有可發射子彈具有殺傷力之改造手槍，處有
期徒刑陸年，併科罰金新台幣伍萬元，罰金如易服勞役，以新台
幣壹千元折算壹日，扣案如附表一編號零壹至壹貳沒收欄所示之
物，均沒收。
    犯罪事實
一、前科資料：
（一）甲○○前於民國94年間因違反槍砲彈藥刀械管制條例案，
      經本院以95年訴字第93號判決分別判處有期徒刑5 年2 月
      、罰金新台幣5 萬元及有期徒刑1 年7 月，罰金新台幣 3
      萬元。應執行有期徒刑6 年7 月，罰金新台幣6 萬元。
（二）於95年間因違反毒品危害防制條例案，經新竹地方法院以
      95年竹北簡字第239號判決判處有期徒刑3 月。
（三）於95年間因違犯槍砲彈藥刀械管制條例案，經新竹地方法
      院以95年竹北簡字第374號判決判處有期徒刑5 月。
（四）前開（一）及（二）之徒刑，自95年10月27日入監執行。
      現執行中，民國102 年10月15日縮刑期滿（未構成累犯）
      。
二、詎其仍不知悔改，於民國94年7 月29日因違反槍砲彈藥刀械
    管制條例案停止羈押交保出所後，明知非經中央主管機關許
    可，不得持有槍砲彈藥刀械管制條例規定管制之槍枝、子彈
    及槍枝之主要組成零件等違禁物，仍為以下犯行：
（一）竟未經許可，基於持有具有殺傷力之槍枝、子彈之故意，
      於不詳時、地，自不詳之人處取得如附表一（下同）編號
      01所示可發射子彈具殺傷力之仿貝瑞塔92FS半自動手槍所
      製造之改造槍枝1 支（槍枝管制編號：0000000000）、編
      號02、03所示可發射子彈具殺傷力之仿WALTHER 廠 PPK/S
      型半自動手槍製造之改造槍枝2 支（槍枝管制編號分別為
      ：0000000000、0000000000）、編號04所示可發射子彈具
      殺傷力之仿貝瑞塔廠M9型半自動手槍所製造之改造手槍 1
      支（槍枝管制編號：0000000000）及編號05所示具殺傷力
      之土造金屬彈殼加裝8mm 金屬彈頭之改造子彈4 顆、編號
      06所示具殺傷力之口徑9mm 制式子彈4 顆、編號07所示具
      殺傷力之土造金屬彈殼加裝直徑約8.9mm 、9.0mm 金屬彈
      頭之改造子彈7 顆（原共8 顆子彈，取樣試射3 顆，其中
      1 顆無法擊發，不具殺傷力），即非法持有之，並自斯時
      起藏放在苗栗縣竹南鎮海口里3 鄰31號內。
（二）甲○○承續上揭非法持有具有殺傷力之槍枝、子彈之犯意
      及非法持有槍枝主要組成零件之故意，於不詳時、地，自
      不詳之人處取得手槍主要零件，如編號08所示金屬槍身 5
      支、編號09所示金屬滑套10支、編號10所示金屬彈匣7 個
      、編號11所示土造金屬槍管7 支及編號12所示車通金屬槍
      管內阻鐵之改造槍管1 支，即非法持有之，並自斯時起藏
      放在苗栗縣竹南鎮海口里3 鄰31號內。
（三）嗣於95年9 月9 日上午11時15分許，為苗栗縣警察局通霄
      分局警員持搜索票在苗栗縣竹南鎮海口里3 鄰海口31號房
      間內，查獲編號01至04所示，已被拆解之貝瑞塔92FS半自
      動手槍1 支（含彈匣1 個）、改造仿貝瑞塔廠M9型半自動
      手槍1 支（含彈匣2 個）、2 把改造八釐米WALTHEB 牌7.
      65手槍（1 把為木質槍柄含彈匣1 個，1 把為不鏽鋼槍身
      含彈匣1 個）；改造子彈28顆（含編號05至07具殺傷力子
      彈15顆及不具殺傷力子彈13顆）；不具殺傷力之空氣槍 1
      支、已拆解之M16 空氣槍1 支（含不鏽鋼鋼瓶1 個、鋼珠
      1 瓶）、空氣長槍1 把；及編號08至12所示之手槍主要零
      件，槍身5 把、滑套10支、彈匣7 個、土造金屬槍管7 支
      、車通金屬槍管內組鐵之改造槍管1 支；以及非屬手槍主
      要零件之土造金屬槍管半成品1 支、內具阻鐵之金屬槍管
      6 支；及編號13至23所示，非屬具殺傷力之管制物品或應
      予扣押違禁物之：改造槍彈之工具瞄準器1 支（編號13）
      、複進簧13支（編號14）、92子彈成品10顆（編號15）、
      22子彈成品5 顆（編號16）、90子彈半成品14顆（編號17
      ）、彈殼96個（編號18）、底火零件150 顆（編號19）、
      槍枝卡栓25個（編號20）、保險卡栓7 個（編號21）、槍
      枝零組件2 盒（編號22）及游標尺1 支（編號23）；另一
      般家用工具老虎鉗1 座、C 型固定器1 座、鐵鉗8 把、鐵
      鎚2 把、六角板手2 組、六角板手2 支、起子11支、挫刀
      4 支、砂輪機鑽頭14支等物，始查悉上情。
三、案經苗栗縣警察局通霄分局報請臺灣苗栗地方法院檢察署檢
    察官偵查起訴。
    理    由
一、認定犯罪事實所憑之證據及理由：
（一）被告甲○○對前開犯罪事實於審理中均坦承不諱。
（二）警方逮捕被告時，當場查獲被告持有之上開槍枝、零件及
      子彈之事實，並經證人陳健民、羅國均、陳佳正、王永清
      及蘇金成等於警詢、偵查中證述明確可佐。按被告以外之
      人於偵查中向檢察官所為之陳述，除顯有不可信之情況者
      外，得為證據，刑事訴訟法第159 條之1 第2 項亦定有明
      文。查證人陳健民、羅國均、陳佳正、王永清及蘇金成於
      偵查中經檢察官以證人身分傳訊具結所為之證述，為被告
      以外之人於偵查中向檢察官所為之陳述，除顯有不可信之
      情況者外，原則上得作為證據，又其等於警詢時之陳述，
      被告及辯護人同意採為本件之證據，本院就其於警詢時之
      陳述作成的情況觀察，認為適宜作為本件之證據，依刑事
      訴訟法第159 條之5 第1 項之規定，本院自得將之採為本
      件的證據而予以斟酌，故上開證人所證述之事實，均堪信
      為真實。
（三）上揭扣案之槍枝、子彈及主要零件，經送請內政部警政署
      刑事警察局鑑驗結果，認具有殺傷力者，分別有：
   1、槍枝部分：
   （1）由仿貝瑞塔廠92FS型半自動手槍製造之槍枝，換裝土造
        金屬槍管而成之改造手槍一把，機械性能良好，可擊發
        適用子彈，具有殺傷力。
   （2）由仿WALTHER 廠PPK/S 型半自動手槍製造之槍枝，換裝
        土造金屬槍管改造而成之改造手槍一把，經檢視送鑑槍
        枝欠缺保險鈕及抓子鉤，另扳機複動功能損壞，惟認可
        以單動方式擊發適用子彈，認具殺傷力。
   （3）由仿WALTHER 廠PPK/S 型半自動手槍製造之槍枝，換裝
        土造金屬槍管而成之改造手槍，經檢視送鑑槍枝欠缺保
        險鈕，且扳機無法正常復位，惟可以外力輔助定位，可
        擊發適用子彈，認具殺傷力。
   （4）由仿貝瑞塔廠M9型半自動手槍所製造之槍枝，換裝土造
        金屬槍管；抓子鉤而成之改造手槍，機械性能良好，可
        擊發適用子彈，認具殺傷力。
   2、改造子彈部分（具殺傷力者共15顆）：
   （1）口徑9mm 制式子彈4 顆：彈底具撞擊痕跡，經取樣2 顆
        試射結果，均可擊發，具殺傷力。
   （2）由土造金屬彈殼加裝直徑約8.0mm 金屬彈頭而成之土造
        子彈4 顆：經取樣一顆試射結果，可擊發，具殺傷力。
   （3）由土造金屬彈殼加裝直徑約8.9mm 、9.0mm 金屬彈頭而
        成之土造子彈共8 顆：經取樣3 顆試射結果，其中2 顆
        可擊發，1 顆無法擊發，具殺傷力者7 顆。
   3、具有殺傷力之槍枝主要組成零件部分：（依據內政部86年
      11 月24 日台（86）內警字第8670683 號公告，認符合手
      槍主要組成零件者）
   （1）金屬槍身5 支。
   （2）金屬滑套10支。（起訴書內容誤繕為11支，應予更正）
   （3）金屬彈匣7 個。
   （4）土造金屬槍管7 支。
   （5）車通金屬槍管內阻鐵之改造槍管1 支。
      此有內政部警政署刑事警察局95年9 月9 日刑鑑字第0950
      135434號槍彈鑑定書、95年9 月28日刑鑑字第0950008384
      號槍彈鑑定書、95年10月20日刑鑑字第0950008414號槍彈
      鑑定書、95年11月6 日刑鑑字第0950140538號槍彈鑑定書
      及內政部95年12月6 日內授警字第0950871786號函等在卷
      可稽，查內政部警政署刑事警察局函覆之槍彈鑑驗結果，
      係依刑事訴訟第206 條第1 項規定所為之鑑定報告，被告
      及辯護人亦未就其證據能力聲明異議，自得作為認定被告
      犯罪有無之證據。又查槍管、槍身、滑套、彈匣，業經內
      政部依法於86年11月24日以（86）台內警字第8670683 號
      公告為其他各式槍砲之主要組成零件。
（四）由上述各節參互佐證，被告甲○○首揭自白，核與事實相
      符，應堪採信。本件事證明確，被告上揭犯行，足堪認定
      ，應予依法論科。
二、論罪科刑之理由：
（一）查被告於94年7 月29日因違反槍砲彈藥刀械管制條例案件
      停止羈押交保出所後之某日起持有具有殺傷力槍彈迄至95
      年9 月9 日始為警查獲，其行為時均在94年1 月28日之後
      ，被告所為自應依94年1 月26日修正公布，而於同年月28
      日生效之槍砲彈藥刀械管制條例論處。故核被告所為，係
      犯槍砲彈藥刀械管制條例第8 條第4 項之之未經許可持有
      可發射子彈具有殺傷力之改造手槍罪、同條例第12條第4
      項之未經許可持有子彈罪及同條例第13條第4 項之未經許
      可持有槍砲主要組成零件罪。
（二）被告係1 次同時取得上開槍枝、子彈及槍枝主要零件而持
      有之，均係一行為觸犯構成要件不相同之罪名，為想像競
      合犯，依刑法第55條規定應從一重之未經許可持有可發射
      子彈具有殺傷力之槍枝罪處斷。又起訴書認被告所犯係違
      反槍砲彈藥刀械管制條例第8 條第4 項及同條例第12條第
      4 項固屬想像競合，而應從一重之未經許可持有其他可發
      射子彈具有殺傷力之槍砲罪論處，惟其與同條例第13條第
      4 項之罪間，犯意各別，行為互殊，應予分論併罰部分，
      尚有誤認，惟公訴之檢察官已當庭更正被告所犯法條，認
      本件應論處1 行為觸犯上開3 罪名之想像競合罪責（見本
      院96年3 月6 日審判筆錄第8 頁），故本院自無庸再變更
      起訴法條，併此敘明。
（三）量刑理由之說明：
      爰審酌近年來我國非法槍枝、子彈氾濫，嚴重危害國人生
      命、身體及財產之安全，被告無視禁令，而持有系爭相當
      數量之改造手槍、零件及子彈之行為，足以對社會之治安
      及他人之生命、財產安全造成危險，本應嚴罰重懲，然審
      酌被告犯後坦承犯行，態度尚稱良好，且持有系爭槍、彈
      之期間，並未持以犯罪，再參酌其素行不佳，有多項毒品
      及槍砲前科紀錄，竟無故持有上開具有殺傷力之改造槍枝
      ，危害社會安寧秩序，及其生活狀況、品行、智識程度、
      犯罪之動機、目的、手段、所生危害及公訴人具體求刑 5
      年有期徒刑等一切情狀，爰量處主文所示之刑，及就併科
      罰金部分依刑法第42條第3 項諭知易服勞役之折算標準，
      以資懲儆。
（五）沒收部分：
      扣案如附表一01至12沒收欄所示之物，均屬違禁物，應依
      刑法第38條第1 項第1 款宣告沒收；又扣案附表一編號13
      至23所示之物，非屬具殺傷力之管制物品或應予扣押之違
      禁物，爰不予宣告沒收。此外，附表一所示編號05至07
      所示之扣案之口徑9.mm制式手彈取樣2 顆、由土造金屬彈
      殼加裝直徑約7.6mm 、7.9mm 金屬彈頭而成之土造子彈取
      樣1 顆，及由土造金屬彈殼加裝直徑約8.9m m、9.0mm 金
      屬彈頭而成之土造子彈取樣3 顆，均經實際試射擊發，不
      復具有子彈之外型與功能；又被告扣案除附表一以外之工
      具：老虎鉗1 座、C 型固定器1 座、鐵鉗8 把、鐵鎚2 把
      、六角板手2 組、六角板手2 支、起子11支、挫刀4 支、
      砂輪機鑽頭14支等係為一般常見之家用工具，則非槍砲彈
      藥刀械管制條例所定應予管制之物，前述物品既不屬違禁
      物，亦不予宣告沒收，併此敘明。
三、適用之法律：
（一）刑事訴訟法第299條第1 項前段。
（二）槍砲彈藥刀械管制條例第8 條第4 項、第12條第4 項、第
      13條第4 項。
（三）刑法第11條前段、第2 條第1 項前段、第2 條第1 項但書
      、第55條、第42條第3 項、第38條第1項第1款。
本案經檢察官李基彰到庭執行職務。
中　　華　　民　　國　　96　　年　　3　 　月　　20　　日
                  刑事第二庭審判長法　官  楊清益
                                  法  官  吳炳桂
                                  法  官  林靜雯
以上正本證明與原本無異。
如不服本判決，應於判決送達後10日內向本院提出上訴狀（應抄
附繕本）。
                                  書記官  劉千瑄
中　　華　　民　　國　　96　　年　　3 　　月　　20　　日
附表一：
┌──┬──────────┬────┬───────┐
│    │                    │        │              │
│編號│   查獲物品         │查獲數量│    應沒收物  │
│    │                    │        │              │
├──┼──────────┼────┼───────┤
│    │                    │        │              │
│    │                    │        │仿BERETTA 廠92│
│    │仿BERETTA 廠92FS型半│        │FS型半自動手槍│
│    │自動手槍製造之換裝土│ 壹  枝 │製造之換裝土造│
│ 01 │造金屬槍管而成之改造│        │金屬槍管而成之│
│    │手槍（槍枝管制編號  │        │改造手槍壹枝（│
│    │0000000000）        │        │槍枝管制編號  │
│    │                    │        │0000000000）  │
│    │                    │        │              │
├──┼──────────┼────┼───────┤
│    │                    │        │              │
│    │                    │        │仿WALTHER廠PPK│
│    │仿WALTHER廠PPK/S型半│        │/S型半自動手槍│
│    │自動手槍製造之換裝土│        │製造之換裝土造│
│ 02 │造金屬槍管而成之改造│ 壹  枝 │金屬槍管而成之│
│    │手槍（槍枝管制編號  │        │改造手槍壹枝（│
│    │0000000000）        │        │槍枝管制編號  │
│    │                    │        │0000000000）  │
│    │                    │        │              │
│    │                    │        │              │
├──┼──────────┼────┼───────┤
│    │                    │        │              │
│    │                    │        │              │
│    │                    │        │仿WALTHER廠PPK│
│    │仿WALTHER廠PPK/S型半│        │/S型半自動手槍│
│    │自動手槍製造之換裝土│        │製造之換裝土造│
│ 03 │造金屬槍管而成之改造│ 壹  枝 │金屬槍管而成之│
│    │手槍（槍枝管制編號  │        │改造手槍壹枝（│
│    │ 0000000000）       │        │槍枝管制編號  │
│    │                    │        │0000000000）  │
│    │                    │        │              │
├──┼──────────┼────┼───────┤
│    │                    │        │              │
│    │                    │        │              │
│    │                    │        │ 仿BERETTA 廠 │
│    │仿BERETTA 廠M9型半自│        │ M9型半自動手 │
│    │動手槍製造之換裝土造│        │ 槍製造之裝土 │
│ 04 │造金屬槍管、抓子鉤而│ 壹  枝 │ 造造金屬槍管 │
│    │成之改造手槍（槍枝管│        │ 、子鉤而成之 │
│    │制編號0000000000）  │        │改造手槍壹枝（│
│    │                    │        │槍枝管制編號11│
│    │                    │        │ 00000000）   │
│    │                    │        │              │
├──┼──────────┼────┼───────┤
│    │                    │        │              │
│    │                    │        │              │
│    │                    │ 肆  顆 │由土造金屬彈  │
│    │由土造金屬彈殼加裝直│（其中1 │ 加裝直徑約8. │
│ 05 │徑約8.00mm金屬彈頭而│顆係因經│ 00mm金彈頭而 │
│    │成之土造子彈        │鑑定時試│ 成之土造子彈 │
│    │                    │射始不復│ 參顆。       │
│    │                    │具有殺傷│              │
│    │                    │力）    │              │
│    │                    │        │              │
├──┼──────────┼────┼───────┤
│    │                    │        │              │
│    │                    │肆顆（其│              │
│    │                    │中2顆　 │              │
│ 06 │  口徑9mm制式子彈   │係因經鑑│口徑9mm 制式子│
│    │                    │定時試射│彈貳顆        │
│    │                    │始不復具│              │
│    │                    │有殺傷力│              │
│    │                    │）      │              │
│    │                    │        │              │
├──┼──────────┼────┼───────┤
│    │                    │        │              │
│    │                    │捌  顆  │由土造金屬彈殼│
│    │由土造金屬彈殼加裝直│（其中3 │加裝直徑約8.9m│
│ 07 │徑約8.9mm、9.0mm金屬│顆係因經│m、9.0mm金屬彈│
│    │彈頭而成之土造子彈  │鑑定時試│頭而成之土造子│
│    │                    │射始不復│彈伍顆        │
│    │                    │具有殺傷│              │
│    │                    │力）    │              │
├──┼──────────┼────┼───────┤
│    │                    │伍支（係│              │
│ 08 │     金屬槍身       │屬手槍主│ 金屬槍身伍支 │
│    │                    │要組成零│              │
│    │                    │件）    │              │
├──┼──────────┼────┼───────┤
│    │                    │        │              │
│    │                    │拾支（係│              │
│ 09 │     金屬滑套       │屬手槍主│ 金屬滑套拾支 │
│    │                    │要組成零│              │
│    │                    │件）    │              │
├──┼──────────┼────┼───────┤
│    │                    │柒個（係│              │
│ 10 │     金屬彈匣       │屬手槍主│ 金屬彈匣柒個 │
│    │                    │要組成零│              │
│    │                    │件）    │              │
├──┼──────────┼────┼───────┤
│    │                    │柒支（係│              │
│ 11 │   土造金屬槍管     │屬手槍主│ 土造金屬槍管 │
│    │                    │要組成零│ 柒支         │
│    │                    │件）    │              │
├──┼──────────┼────┼───────┤
│    │                    │        │              │
│    │                    │壹支（係│車通金屬槍管內│
│    │  車通金屬槍管內    │屬手槍主│ 阻鐵之改造槍 │
│ 12 │  阻鐵之改造槍管    │要組成零│ 管壹枝       │
│    │                    │件）    │              │
│    │                    │        │              │
│    │                    │        │              │
├──┼──────────┼────┼───────┤
│    │                    │        │              │
│ 13 │      瞄準器        │ 壹  枝 │              │
│    │                    │        │              │
├──┼──────────┼────┤              │
│    │                    │        │              │
│ 14 │      複進簧        │ 拾參支 │              │
│    │                    │        │              │
├──┼──────────┼────┤              │
│    │                    │        │              │
│ 15 │    92子彈成品      │ 拾  顆 │              │
│    │                    │        │              │
├──┼──────────┼────┤              │
│    │                    │        │編號15、16及17│
│ 16 │    22子彈成品      │ 伍  顆 │子彈成品及半成│
│    │                    │        │品，不具有殺傷│
├──┼──────────┼────┤力，爰不予宣告│
│    │                    │        │沒收。        │
│ 17 │    90子彈半成品    │ 拾肆顆 │又編號13、14、│
│    │                    │        │18、19、20、21│
├──┼──────────┼────┤、22及23非屬應│
│    │                    │        │予扣押之違禁物│
│ 18 │      彈  殼        │玖拾陸個│，亦不予宣告沒│
│    │                    │        │收。          │
├──┼──────────┼────┤              │
│    │                    │        │              │
│ 19 │     底火零件       │壹佰伍拾│              │
│    │                    │        │              │
│    │                    │顆      │              │
│    │                    │        │              │
├──┼──────────┼────┤              │
│    │                    │        │              │
│ 20 │     槍枝卡栓       │貳拾伍個│              │
│    │                    │        │              │
├──┼──────────┼────┤              │
│    │                    │        │              │
│ 21 │     保險卡栓       │ 柒  個 │              │
│    │                    │        │              │
├──┼──────────┼────┤              │
│    │                    │        │              │
│ 22 │    槍枝零組件      │ 貳  盒 │              │
│    │                    │        │              │
├──┼──────────┼────┤              │
│    │                    │        │              │
│ 23 │     游 標 尺       │ 壹  支 │              │
│    │                    │        │              │
└──┴──────────┴────┴───────┘
附錄：本判決論罪科刑法條全文
槍砲彈藥刀械管制條例第8 條第4 項：
未經許可，持有、寄藏或意圖販賣而陳列第1 項所列槍枝者，處
3 年以上10年以下有期徒刑，併科新臺幣700 萬元以下罰金。
槍砲彈藥刀械管制條例第12條第4 項：
未經許可，持有、寄藏或意圖販賣而陳列子彈者，處5 年以下有
期徒刑，併科新台幣300 萬元以下罰金。
槍砲彈藥刀械管制條例第13條第4 項：
未經許可，持有、寄藏或意圖販賣而陳列第1 項所列零件者，第
6 月以上5 年以下有期徒刑，併科新台幣300 萬元以下罰金。
